# 求助陈版 - 购买少数股权对商誉减值分摊的影响

提问人：wx_5a60a720bf5b 时间：2022-03-02 17:50:01
陈版好，
背景：公司A在 2019 年收购了公司B的80%的股权，产生了商誉。公司A在 2021 年继续收购公司C所持有的公司B的20%的股权。
问题：根据证监会会计类指引 1 号，购买少数股权，不影响账面已确认的商誉金额。现在已经100%持股了，在做商誉减值测试时，是否需要先把商誉还原成完全商誉。如果需要还原成完全商誉，当包含商誉的资产组发生了减值，需要对减值100%确认还是仅确认80%。
感谢陈版！

回答人：chenyiwei
参考：《监管规则适用指引——会计类第 2 号》之“2-13 购买少数股东权益后商誉减值的会计处理”。